【裁判字號】    99,中交簡上,114
【裁判日期】    990407
【裁判案由】    過失傷害
【裁判全文】
臺灣臺中地方法院刑事判決         99年度中交簡上字第114號
上  訴  人
即  被  告  乙○○
上列上訴人即被告因過失傷害案件，不服本院台中簡易庭98年度
中交簡字第2013號中華民國98年12月3日第一審簡易判決（聲請
案號：台灣台中地方法院檢察署98年度偵字第19451號），提起
上訴，本院管轄之第二審合議庭判決如下：
    主    文
上訴駁回。
    犯罪事實及理由
一、本案經本院審理結果，認原審判決認事用法及量刑均無不當
    ，應予維持，並引用原審判決書及檢察官聲請簡易判決處刑
    書記載之犯罪事實、證據、理由（如附件）。
二、上訴人即被告乙○○（下稱被告）上訴意旨略以：被告因
    本件交通事故，業經檢察官就公共危險罪部分為緩起訴處分
    ，並應支付緩起訴處分金新台幣（下同）6萬元，告訴人甲
    ○○所受車損部分，被告亦已賠償2萬元，雙方握手言好。
    詎事後告訴人甲○○之妻打電話要求被告再賠償200萬元，
    並以提出告訴要脅，告訴人甲○○當時僅胸、臂受傷，沒有
    頭部外傷併腦震盪，原審量刑過重，希望諭知緩刑等語。
三、按關於刑之量定，係實體法上賦予法院得為自由裁量之事項
    ，倘其未有逾越法律所規定之範圍，或濫用其權限，即不得
    任意指摘為違法。且在同一犯罪事實與情節，如別無其他加
    重或減輕之原因，下級審量定之刑，亦無過重或失輕之不當
    情形，則上級審法院對下級審法院之職權行使，原則上應予
    尊重（參照最高法院75年度台上字第7033號、85年度台上字
    第2446號判決意旨）。查告訴人甲○○確因本件交通事故，
    受有頭部外傷合併腦震盪、下背挫傷等傷害，有告訴人甲○
    ○提出之仁愛醫療財團法人大里仁愛醫院診斷證明書在卷可
    稽。且告訴人甲○○於98年3月31日本件交通事故發生當日5
    時23分許，即至仁愛醫療財團法人大里仁愛醫院急診治療，
    主訴頭暈、頭痛、胸痛，經該醫院急診醫學科醫師診斷為頭
    部外傷併腦震盪、胸部挫傷，建議門診追蹤等情，亦有該醫
    院98年9月1日仁總字第0980 90020號、99年2月10日仁總字
    第099020036號函附告訴人甲○○病歷影本及診療說明書在
    卷足憑，前開病歷係從事業務之人於通常業務過程所須製作
    之紀錄文書，而診斷證明書及診療說明書係依據病歷所製作
    之證明文書，並無任何證據足資證明有何不實情事，自屬可
    信。況依附卷現場照片顯示，告訴人甲○○當時所駕駛之B2
    -7889號自小客車，因遭被告所駕駛之7528-GK號自小客車自
    後追撞，已呈翻覆狀態，則其因本件交通事故受有頭部外傷
    併腦震盪一節，亦合於一般社會經驗法則，被告空言指摘告
    訴人甲○○未受頭部外傷併腦震盪云云，顯非可採。又被告
    服用酒類，不能安全駕駛動力交通工具而駕駛，涉犯刑法第
    185條之3之違背安全駕駛致交通危險罪部分，與本件過失傷
    害犯行，係併罰之二罪，而非裁判上之一罪，其違背安全駕
    駛致交通危險部分經檢察官為緩起訴處分，並不影響本件過
    失傷害犯行之追訴、處罰。次查本件被告所犯刑法第284條
    第1項前段過失傷害罪之法定刑為「六月以下有期徒刑、拘
    役或五百元以下罰金」，原審以被告犯罪事證明確，審酌刑
    法第57條各款所列事項及一切情狀，適用刑法第284條第1項
    前段、第62條前段、第41條第1項前段、刑法施行法第1條之
    1、道路交通管理處罰條例第86條第1項之規定，依職權就個
    案裁量於法定刑度內判處被告拘役五十日及諭知易科罰金之
    折算標準，其量刑顯已參考被告酒後駕駛自小客車自後追撞
    告訴人甲○○之過失程度、告訴人甲○○因本件交通事故所
    受傷害，及被告事後自白犯行，僅賠償告訴人甲○○車損，
    迄未就過失傷害部分與告訴人甲○○達成和解、賠償損害之
    犯罪態度，既未科以較輕之罰金刑，復未科以較重之有期徒
    刑，尚無過重或失輕而明顯違背正義之情形，被告提起上訴
    ，指摘原審量刑過重，請求撤銷原審判決，難認有理由，應
    予駁回。另本院考量刑法第284條第1項前段之過失傷害罪，
    係屬告訴乃論之罪，被告因上揭過失致告訴人甲○○受有頭
    部外傷合併腦震盪、下背挫傷等傷害，過失程度不輕，且未
    與告訴人甲○○達成和解，賠償損害，為兼顧法律公平性，
    認不宜諭知緩刑之宣告，併予敘明。
據上論斷，應依刑事訴訟法第455條之1第1項、第3項、第373條
、第368條，判決如主文。
本案經檢察官丙○○到庭執行職務。
中    華    民    國     99    年    4    月     7     日
                  刑事第二庭    審判長法  官  曾佩琦
                                      法  官  郭德進
                                      法  官  鍾堯航
上正本證明與原本無異。
本件不得上訴。
                                      書記官  吳淑願
中    華    民    國    99    年    4     月     7     日
附錄本案論罪科刑法條全文
刑法第284條第1項前段：
因過失傷害人者，處六月以下有期徒刑、拘役或五百元以下罰金
。

司法院資訊處製作；財團法人民間司法改革基金會備份。
